nb: Båndstil: Sikksakk; Spesialtrykket; Trykk med medaljetema; Ensfarget; Stripete; Trefarget; Tofarget; Annet
tr: Kurdele stili: Zikzak (Chevron); Özel baskılı; Madalya temalı baskı; Düz; Çizgili; Üç renkli; İki tonlu; Diğer
cs: Styl stuhy: Šípový vzor; Vlastní potisk; Potisk s motivem medaile; Jednobarevné; Pruhované; Tříbarevné; Dvoubarevné; Jiné
ru: Стиль ленты: Шеврон; С индивидуальным принтом; Принт с медалями; Однотонная; В полоску; Трехцветная; Двухцветная; Другое
sv: Bandstil: Chevron; Specialtryck; Medaljtema; Enfärgat; Randigt; Trefärgat; Tvåfärgat; Annat
zh-TW: 緞帶樣式: 人字紋; 客製化印花; 獎牌主題印花; 素色; 條紋; 三色; 雙色; 其他
sk-SK: Štýl stuhy: Vzor rybej kosti; Potlač na mieru; Potlač s medailovým motívom; Jednofarebná; Pruhovaná; Trikolóra; Dvojfarebná; Iné
pt-BR: Fita estilo: Chevron; Estampa personalizada; Estampa de medalha; Lisa; Listrada; Tricolor; Bicolor; Outro
ja: リボンスタイル: シェブロン; カスタムプリント; メダル柄プリント; 無地; ストライプ; トリコロール; ツートーン; その他
fi: Nauhatyyli: Nuolikuvio; Mukautettu painatus; Mitaliaiheinen painatus; Yksivärinen; Raidallinen; Kolmivärinen; Kaksivärinen; Muu
pl: Styl wstążki: Szewron; Nadruk niestandardowy; Nadruk w stylu medalu; Jednolity; W paski; Trójkolorowy; Dwukolorowy; Inne
da: Båndstil: Chevron; Specialprintet; Print med medaljetema; Ensfarvet; Stribet; Trefarvet; Tofarvet; Andet
it: Stile del nastro: Chevron; Stampa personalizzata; Stampa a tema medaglia; Tinta unita; A righe; Tricolore; Bicolore; Altro
nl: Lint stijl: Chevron; Op maat bedrukt; Medaille-print; Effen; Gestreept; Driekleurig; Tweekleurig; Overig
sl-SI: Stil okrasnega traku: Cikcak vzorec; Tisk po meri; Tisk na temo medalj; Enobarvno; Črtasto; Tribarvno; Dvobarvno; Drugo
lt-LT: Juostelės stilius: Zigzaginė; Spausdinta pagal užsakymą; Medalių tematikos spauda; Vienos spalvos; Dryžuota; Trispalvė; Dvispalvė; Kita
pt-PT: Estilo da fita: Em ziguezague; Com impressão personalizada; Impressão com tema de medalhas; Sólido; Às riscas; Tricolor; Em dois tons; Outro
en: Ribbon style: Chevron; Custom printed; Medal-themed print; Solid; Striped; Tricolor; Two-tone; Other
ko: 리본 스타일: 셰브론; 맞춤 프린트; 메달 테마 프린트; 단색; 스트라이프; 트리컬러; 투톤; 기타
ro-RO: Stil al panglicii: Chevron; Imprimat personalizat; Imprimeu cu tematică de medalii; Uni; În dungi; Tricolor; În două nuanțe; Altele
de: Bandstil: Fischgrätmuster; Individuell bedruckt; Aufdruck im Medaillen-Design; Einfarbig; Gestreift; Dreifarbig; Zweifarbig; Sonstiges
th: สไตล์ริบบิ้น: ลายซิกแซ็ก; พิมพ์ลายตามสั่ง; พิมพ์ลายเหรียญรางวัล; สีพื้น; ลายทาง; สามสี; ทูโทน; อื่นๆ
hu: Szalagtípus: Cikcakkos (chevron); Egyedileg nyomtatott; Érem témájú nyomat; Egyszínű; Csíkos; Háromszínű; Kétszínű; Egyéb
fr: Style du ruban: Chevron; Impression personnalisée; Imprimé sur le thème des médailles; Uni; À rayures; Tricolore; Bicolore; Autre
bg-BG: Стил на панделката: Шеврон; С индивидуален печат; Печат с мотиви на медали; Едноцветна; На райета; Трикольор; Двуцветна; Други
hr-HR: Stil vrpce: Chevron; S prilagođenim otiskom; Otisak na temu medalja; Jednobojna; Prugasta; Trobojna; Dvobojna; Ostalo
vi: Kiểu ruy băng: Chevron; In theo yêu cầu; In chủ đề huy chương; Màu trơn; Kẻ sọc; Ba màu; Hai tông màu; Khác
zh-CN: 织带样式: 人字纹; 定制印花; 奖牌主题印花; 纯色; 条纹; 三色; 双色; 其他
es: Estilo de cinta: Galón; Impreso personalizado; Impresión con temática de medallas; Liso; A rayas; Tricolor; Bicolor; Otro
el: Στυλ κορδέλας: Chevron; Εξατομικευμένη εκτύπωση; Με θέμα μετάλλιο; Μονόχρωμο; Ριγέ; Τρίχρωμο; Δίχρωμο; Άλλο